臺灣高等法院刑事判決
110年度上訴字第2730號
上  訴  人  臺灣臺北地方檢察署檢察官
被      告  陳玉霖



            林鈺婷



上列2人共同
選任辯護人  王泓鑫律師
被      告  董曉文



            鄭光漢


上列1人
選任辯護人  林詠御律師
上列上訴人因被告詐欺案件，不服臺灣臺北地方法院109年度訴
字第220號，中華民國110年6月8日第一審判決（起訴案號：臺灣
臺北地方檢察署107年度偵字第22944號、108年度偵字第8267號
），提起上訴，本院判決如下：
    主  文
原判決關於己○○、丙○○之宣告緩刑、附條件內容，暨丙○○之沒收
部分，均撤銷。
己○○緩刑參年，緩刑期間付保護管束，並應於本判決確定之翌日
起壹年內，向指定之政府機關、政府機構、行政法人、社區或其
他符合公益目的之機構或團體，提供壹佰陸拾小時之義務勞務，
及接受法治教育課程貳場次。
丙○○緩刑貳年，緩刑期間付保護管束，並應於本判決確定之翌日
起壹年內，向指定之政府機關、政府機構、行政法人、社區或其
他符合公益目的之機構或團體，提供壹佰貳拾小時之義務勞務，
及接受法治教育課程貳場次。
其他上訴駁回。
    犯罪事實
一、己○○、丙○○為址設新北市○○區○○路0段000號久太汽車商行（
    後更名為禾太汽車商行，現已歇業）、址設新北市○○區○○路
    000○0號上太汽車商行之合夥人，己○○負責中古車買賣、汽
    車美容及人事管理等業務，丙○○則負責中古車買賣、接聽電
    話、刊登網路廣告等業務。子○○前曾擔任上開2車行之業務
    課長，負責中古車買賣、車輛維修整理等業務。丑○○、陳柏
    達（於民國106年5月15日歿）前曾擔任上開2車行之業務員
    ，負責中古車銷售等業務。己○○、丙○○、子○○、丑○○、陳柏
    達均明知實際里程數為購買中古汽車之消費者決定締約購買
    與否及影響議價價格之重要因素，身為出賣人不得為求能以
    較高價格售出擅自調降，為求能以較高價格售出，竟均意圖
    為自己不法之所有，己○○、丙○○、子○○3人於附表一編號1、
    4至7、10；己○○、丙○○、子○○、丑○○4人於附表一編號2、3
    、8、9，基於三人以上共同詐欺取財之犯意聯絡，由己○○指
    示子○○或陳柏達委由不知情之汽車維修人員楊順仕（另經臺
    灣臺北地方檢察署檢察官為不起訴處分確定）或真實年籍不
    詳之連姓成年維修人員，以不詳方式虛偽調降己○○及丙○○所
    購入附表一編號1至10之「車牌號碼」欄所示車輛儀表板顯
    示之里程數（詳如附表一各該編號「實際里程數」欄、「調
    降後里程數」欄所示），再將上開車輛擺放在附表一各該編
    號「銷售車行」欄所示之車行公開展示販售，待附表一編號
    1至10之「告訴人」欄所示丁○○等10人前往車行，洽購附表
    一各該編號所示之車輛，而附表一各該編號「銷售人員」欄
    所示之丑○○、子○○、丙○○等銷售人員，蓄意隱瞞上開車輛業
    經人為大幅調降里程數之交易上重要資訊，以此詐術致使附
    表一編號1至8、10之丁○○等9人，誤信上開車輛儀表板顯示
    之里程數為真實而陷於錯誤(其中附表一編號9之甲○○，並未
    陷於錯誤，致未得逞)，分別同意以附表一各該編號「購車
    價格」欄所示之金額購買上開車輛，並於附表一各該編號「
    購車日期」欄所示之日期支付約定價金並辦理過戶。
二、案經丁○○等10人訴請臺北市政府警察局移送臺灣臺北地方
    檢察署檢察官偵查起訴。
    理  由
壹、證據能力部分：
一、按被告以外之人於審判外之言詞或書面陳述，除法律有規定
    者外，不得作為證據。另按被告以外之人於審判外之陳述，
    雖不符合同法第159條之1至第159條之4之規定，然經當事人
    於審判程序同意作為證據，法院審酌該言詞陳述或書面陳述
    作成時之情況，認為適當者，亦得為證據。當事人、代理人
    或辯護人於法院調查證據時，知有第159條第1項不得為證據
    之情形，而未於言詞辯論終結前聲明異議者，視為有前項同
    意，刑事訴訟法第159條第1項、第159條之5分別定有明文。
    該條立法意旨在於傳聞證據未經當事人之反對詰問予以核實
    ，原則上先予排除，惟若當事人已放棄反對詰問權，於審判
    程序中表明同意該等傳聞證據可作為證據；或於言詞辯論終
    結前未聲明異議，基於尊重當事人對傳聞證據之處分權，及
    證據資料愈豐富，愈有助於真實發見之理念，且強化言詞辯
    論主義，使訴訟程序得以順暢進行，上開傳聞證據亦均具有
    證據能力。查本件被告以外之人於審判外之言詞或書面陳述
    屬傳聞證據部分，檢察官、被告及辯護人於本院準備程序中
    均同意有證據能力，且迄於言詞辯論終結前亦未聲明異議，
    復本院認其作成之情形並無不當情形，經審酌後認為適當，
    均應認於本案有證據能力。
二、另本件認定事實引用之卷內其餘非供述證據部分，與本案均
    有關連性，亦無證據證明係實施刑事訴訟程序之公務員以不
    法方式所取得，依刑事訴訟法第158條之4之反面解釋，當有
    證據能力，復於本院審理時，提示並告以要旨，使檢察官、
    被告及辯護人充分表示意見，自得為證據使用。
貳、本院之判斷
一、認定犯罪事實所憑證據及認定之理由
  ㈠附表一編號1至8、10之告訴人丁○○等9人，遭詐欺而交付財物
    ；附表一編號9之告訴人甲○○遭詐欺未遂等事實，業據證人
    即告訴人丁○○於警詢、偵訊（見北檢106年度他字第9865號
    卷《下稱他9865卷》第39至40頁，北檢107年度偵字第22944號
    卷《下稱偵22944卷》第21至23頁）；證人即告訴人辛○○於警
    詢、偵訊及原審（見他9865卷第45至46頁，偵22944卷第13
    至15頁，原審卷一第139至142頁）；證人即告訴人戊○○於警
    詢、偵訊（見他9865卷第51至52、104至105頁）；證人即告
    訴人癸○○於警詢、偵訊及原審（見他9865卷第57至58、100
    至101頁，偵22944卷第151至152頁，原審卷一第139至142頁
    ）；證人即告訴人壬○○於警詢、偵訊（見他9865卷第62至63
    、108至109頁）；證人即告訴人寅○○於警詢（見他9865卷第
    71至72頁）；證人即告訴人卯○○於警詢、偵訊（見他9865卷
    第77至78、114頁）；證人即告訴人庚○○於警詢、偵訊（見
    他9865卷第83至84頁，偵22944卷第51至53頁）；證人即告
    訴人乙○○於警詢、偵訊（見他9865卷第90至91頁，偵22944
    卷第43至45頁）；證人即告訴人甲○○於警詢、偵訊（見他98
    65卷第33至34頁，偵22944卷第33至35頁）指訴、證述歷歷
    。並經證人即柏軒汽車商行負責人陳雨勤於警詢中（見北檢
    108年度偵字第8267卷《下稱偵8267卷》第165至167頁）；證
    人即柏軒汽車商行業務盧政言於警詢、偵訊（見他9865卷第
    66至67、112頁）；證人楊順仕於警詢、偵訊（見偵8267卷
    第65至68頁，偵22944卷第129至133頁）證述在卷可查。
　㈡且有禾太汽車Line群組翻拍訊息相片4張（見偵8267卷第37、
    39頁）；告訴人卯○○之汽車買賣合約書、車號000-0000之車
    籍詳細資料表、車號0000-00之車輛檢驗紀錄表3份、車號00
    00-00之車輛檢驗紀錄表3份、車號000-0000之車籍詳細資料
    表（見偵8267卷第87、89、103至105、107頁）；告訴人寅○○之汽車買賣合約書、車號0000-00之車輛檢驗紀錄表4份、
    車號000-0000之車籍詳細資料表（見偵8267卷第113、115至
    121、123頁）；告訴人戊○○之汽車買賣合約書、車號0000-0
    0之車輛檢驗紀錄表3份、車號000-0000之車籍詳細資料表（
    見偵8267卷第129、131至135、137頁）；告訴人辛○○之汽車
    買賣合約書、車號0000-00之車輛檢驗紀錄表4份、車號000-
    0000之車籍詳細資料表（見偵8267卷第143、145至149、151
    頁）；告訴人壬○○之車輛保養紀錄、告訴人壬○○之汽車買賣
    合約書、車號0000-00（車號000-0000）之車輛檢驗紀錄表5
    份、車號000-0000之車籍詳細資料表（見偵8267卷第162至1
    63、169至175、181頁）；告訴人甲○○之汽車買賣合約書、
    車號0000-00（車號000-0000）之車輛檢驗紀錄表2份、車號
    000-0000之車籍詳細資料表（見偵8267卷第187、189至193
    、195頁）；告訴人丁○○之汽車買賣合約書、證通汽車有限
    公司估價單、車輛事故受損診斷書、車號000-0000之車輛檢
    驗紀錄表3份、車號000-0000之車籍詳細資料表（見偵8267
    卷第201至203、205至209、211頁）；告訴人庚○○之汽車買
    賣合約書2份、車號000-0000（車號000-0000）之車輛檢驗
    紀錄表3份、車號000-0000之車籍詳細資料表（見偵8267卷
    第217、219、221至223、225頁）；告訴人乙○○之汽車買賣
    合約書、車號000-0000之車輛檢驗紀錄表2份、車號000-000
    0之車籍詳細資料表（見偵8267卷第231、233至235、239頁
    ）；暨被告丑○○提出之上太專員獎金合約書、久太汽車商行
    約僱人員僱用合約書、營業部營業守則、任職合約書（見原
    審卷一第355至361頁）；原審110年3月19日勘驗筆錄（見原
    審卷一第376至418頁）；被告子○○提出之上太課長獎金合約
    書、營業部營業守則、久太汽車商行任職合約書、約僱人員
    僱用合約書（見原審卷一第427至435頁）；新北市汽車商業
    同業公會110年3月18日（110）新北汽商琪字第0407號函暨
    附件一至附件三（見原審卷一第439至443頁）；被告己○○提
    出SAA競拍車輛查定表、丑○○獎金申請表（見原審卷一第479
    至485頁）附卷可稽。
  ㈢另據被告己○○、丙○○、子○○、丑○○於原審及本院均供承不諱
    （見原審卷一第100、150、172、240、250頁，原審卷二第3
    3、78頁，本院卷第187、324至325頁），是認被告4人自白
    內容與事實相符，堪足採認為真實。
  ㈣綜上，本案已臻明確，被告4人上開犯行，均堪予認定，自應
    依法予以論罪科刑。
二、論罪
  ㈠核被告己○○、丙○○、子○○、丑○○所為，各係犯附表一編號1至
    10之「所犯法條」欄所示之罪。
　㈡被告4人間就附表一編號2、3、8、9所示犯行；被告己○○、丙○○、子○○間就附表一編號1、4至7、10所示犯行，具有犯意
    聯絡及行為分擔，各應論以共同正犯。
　㈢被告己○○、丙○○、子○○利用不知情之陳雨勤、盧政言盤售如
    附表一編號10所示車輛予告訴人壬○○，以遂行該編號所示三
    人以上共同詐欺取財之犯行，為間接正犯。
  ㈣按刑法處罰之詐欺取財及加重詐欺取財罪係侵害個人財產法
    益之犯罪，其罪數計算，依一般社會通念，應以被害人數、
    被害次數之多寡，決定其犯罪之罪數（最高法院108年度台
    上字第274號判決意旨參照）。查被告己○○、丙○○、子○○就
    如附表一編號1至10所示之犯行；被告丑○○就如附表一編號2
    、3、8、9所示之犯行，乃係對不同被害對象所犯之三人以
    上共同詐欺取財行為，受侵害之財產監督權既歸屬各自之權
    利主體，且犯罪時間或空間亦有相當差距，犯意各別，行為
    互殊，應予分論併罰。
  ㈤關於累犯之說明
　  被告丑○○前於97年間，因妨害性自主案件，經本院以98年度
    上訴字第2556號判處有期徒刑3年10月，嗣經最高法院於100
    年4月8日以100年台上字第1720號駁回上訴確定，並於103年
    3月4日假釋出監、付保護管束，迄至於103年12月14日假釋
    期滿未經撤銷、視為執行完畢等情，有本院被告前案紀錄表
    、在監在押全國紀錄表在卷可按，被告丑○○於受徒刑執行完
    畢後，5年以內故意再犯本案有期徒刑以上之4罪，皆為累犯
    。然惟參諸司法院釋字第775號解釋意旨，審酌被告丑○○前
    案所犯係妨害性自主之犯行，與本案所犯加重詐欺之罪質及
    侵害法益均不相同，難認其有特別之惡性及對刑罰反應力薄
    弱之情形，爰不依刑法累犯之規定加重其最低本刑，附此敘
    明。
　㈥刑之減輕事由　　　
　　被告4人已著手於如附表一編號9所示之三人以上共同詐欺取
    財行為之實行而不遂，為未遂犯，各依刑法第25條第2項規
    定減輕其刑。
  ㈦適用刑法第59條規定
    按刑法第59條規定犯罪之情狀可憫恕者，得酌量減輕其刑，
    其所謂「犯罪之情狀」，與同法第57條規定科刑時應審酌之
    一切情狀，並非有截然不同之領域，於裁判上酌減其刑時，
    應就犯罪一切情狀（包括第57條所列舉之10款事項），予以
    全盤考量，審酌其犯罪有無可憫恕之事由（即有無特殊之原
    因與環境，在客觀上足以引起一般同情，以及宣告法定低度
    刑，是否猶嫌過重等等），以為判斷。次按刑法第339條之4
    第1項第2款之三人以上共同犯詐欺罪，其法定刑為「1年以
    上7年以下有期徒刑，得併科1百萬元以下罰金」，然同為三
    人以上共同犯詐欺罪之人，原因動機不一，主觀惡性、手段
    情節、所生實害等犯罪情狀亦未必盡同，或有為滿足個人私
    慾，大量詐欺而擾亂金融秩序之經濟犯罪，甚或僅係因一時
    失慮而為之，是行為人犯三人以上共同犯詐欺罪所造成危害
    社會之程度，自因個案而異，然法律科處此類犯罪，所設法
    定最低本刑則屬相同，殊難謂為非重。另衡諸被告4人於本
    案犯罪手法係虛偽調降待售中古車之里程數，並於銷售過程
    刻意隱瞞上情，致消費者錯估上開車輛之價值，進而買受上
    開車輛，其等主觀惡性及犯罪情節較之詐騙集團透過多人詳
    細、縝密之組織分工，而結合網路、電信、通訊科技向社會
    大眾廣泛、反覆散布詐騙訊息引人上當，獲取鉅額利益等具
    相當計畫性、組織性甚或國際性跨國犯罪，輕重儼然有別。
    兼衡被告4人犯後坦認犯行，堪認其等尚具悔意，被告4人業
    與告訴人丁○○等10人達成和解並履行解內容（詳如附表二編
    號1至10所示），本院因認被告4人之犯罪情節與三人以上共
    同詐欺取財罪最低法定刑度為最輕本刑1年以上有期徒刑之
    罪相較，實有情輕法重之憾，客觀上以一般國民生活經驗法
    則為檢驗，當足以引起一般人之同情，非無堪值憫恕之處，
    倘仍遽處以法定最低刑度之刑，猶嫌過重，爰就被告己○○、
    丙○○、子○○所犯附表一編號1至10所示犯行，及被告丑○○所
    犯附表一編號2、3、8、9所示之犯行，各依刑法第59條之規
    定，酌予減輕其刑；並就被告4人所犯附表一編號9所示犯行
    部分，依法遞減輕之。
參、駁回上訴之理由（被告4人之罪刑及定應執行刑，暨宣告被
    告子○○、丑○○2人緩刑、附條件部分）
一、原審以被告4人為三人以上共同詐欺取財犯行，均罪證明確
    ：
　㈠適用刑法第339條之4第1項2款、第2項等規定，審酌被告4人
    不思循以誠信方式經營中古車輛買賣事宜，為貪圖一己私利
    ，竟濫用其等所處交易資訊優勢地位，協力分工，藉由調降
    本案車輛里程數後消極隱瞞之方式而為本案詐欺取財犯行，
    致告訴人之意思決定自由及財產法益均蒙其害，同時紊亂社
    會正常交易秩序並傷害國內中古車交易市場之信譽，所為實
    有不該；惟念及被告己○○、丙○○、子○○已與如附表一編號1
    、3、5、6、7、8、9「告訴人」欄所示之告訴人達成和解，
    被告丑○○則與如附表一編號2、3、8、9「告訴人」欄所示之
    告訴人達成和解或調解，且均已履行和解或調解條件完畢，
    彌補告訴人之損失，堪認尚具悔意，併考量被告丑○○、丙○○
    、子○○、己○○先後於原審準備程序、審判程序坦承犯行，其
    等就訴訟經濟之助益程度尚屬有別，所展現犯後悔悟之程度
    亦有差異；兼衡渠等犯罪之動機、目的、手段、方法、品行
    、告訴人損失之金額、實際所獲不法利益數額、參與程度與
    角色分工暨被告己○○自述高中肄業之智識程度，現從事中古
    車行經營、年收入約新臺幣（下同）50至70萬元、與配偶及
    子女同住、須撫養5名未成年子女之生活狀況（見原審卷二
    第80頁）；被告丙○○自述高中肄業之智識程度，現從事中古
    車行經營、年收入約50至70萬元、與子女同住、須撫養2名
    未成年子女之生活狀況（見原審卷二第80頁）；被告子○○自
    述高中肄業之智識程度，現從事中古車業、月收入約5至6萬
    元、已婚、與配偶及子女同住、須撫養配偶及2名未成年子
    女之生活狀況（見原審卷二第34頁）；被告丑○○自述大學肄
    業之智識程度，現從事便當外送工作、月收入約2至3萬元、
    未婚、無子女、須撫養無業母親之生活狀況（見原審卷二第
    105頁）等一切情狀，分別量處附表一編號1至10「原審宣告
    刑」欄所示之刑，並本於罪責相當性之要求，在刑罰內、外
    部性界限範圍內，就本案整體犯罪之非難評價、各行為彼此
    間之偶發性、各行為所侵害法益之專屬性或同一性予以綜合
    判斷，暨斟酌被告4人犯罪行為之不法與罪責程度、對渠等
    施以矯正之必要性，酌定被告己○○應執行有期徒刑1年4月；
    被告丙○○有期徒刑1年；被告子○○有期徒刑1年；被告丑○○有
    期徒刑8月。
　㈡復因被告子○○未曾因故意犯罪受有期徒刑以上刑之宣告，被
    告丑○○雖曾因故意犯罪受有期徒刑以上刑之宣告，然於執行
    完畢後5年以內未曾再因故意犯罪受有期徒刑以上刑之宣告
    ，有本院被告前案紀錄表附卷可參，被告子○○、丑○○因一時
    疏慮致罹刑章，事後坦認犯行，且被告子○○已與附表一編號
    1、3、5、6、7、8、9所示之告訴人達成和解，被告丑○○已
    與附表一編號2、3、8、9之告訴人達成和解或調解，且業已
    履行賠償條件完畢（均詳如附表二所示），而前開告訴人均
    表示不予追究之意，認被告子○○、丑○○經此偵審程序及罪刑
    之宣告後，應知所警惕而無再犯之虞，法院認所宣告之刑以
    暫不執行為適當，分別適用刑法第74條第1項第1款、第2款
    規定，宣告被告子○○、丑○○均緩刑2年，以啟自新。惟為確
    保其等於緩刑期間深自惕勵，進而慎行，並建立尊重法治之
    正確觀念，再依刑法第74條第2項第5款、第8款、第93條第1
    項第2款等規定，諭知緩刑期間付保護管束，命被告子○○應
    於判決確定之翌日起1年內，向執行檢察官指定之政府機關
    、政府機構、行政法人、社區或其他符合公益目的之機構或
    團體，提供100小時之義務勞務，並應接受2場次之法治教育
    課程；被告丑○○應於判決確定之翌日起1年內，向執行檢察
    官指定之政府機關、政府機構、行政法人、社區或其他符合
    公益目的之機構或團體，提供40小時之義務勞務，並應接受
    2場次之法治教育課程。
　㈢另說明被告子○○已與附表一編號1、3、5、6、7、8「告訴人
    」欄所示之告訴人達成和解，被告丑○○與附表一編號3、8「
    告訴人」欄所示之告訴人達成和解，且均已履行賠付條件完
    畢，前揭告訴人此部分求償權已獲得滿足，而達沒收制度剝
    奪犯罪利得之立法目的，若再予宣告沒收，將有過苛之虞，
    爰依刑法第38條之2第2項之規定，不予宣告沒收或追徵此部
    分犯罪所得。
二、經核原判決就被告4人之認事、用法並無違法或不當，業已
    斟酌刑法第57條各款所列情狀，量刑之宣告亦稱妥適，而未
    逾越法定刑度，定應執行刑部分符合比例原則；且被告子○○
    業與附表一編號1至10所示之告訴人達成和解、被告丑○○已
    與附表一編號2、3、8、9之告訴人達成和解（均詳如附表二
    所示），是原判決關於被告子○○、丑○○宣告緩刑2年、緩刑
    期間均付保護管束、履行法定時數之義務勞務、接受法治教
    育課程，另說明不予宣告沒收、追徵，均於法相合、亦屬允
    當，原判決此部分應予維持。至原判決並未在主文中記載被
    告丑○○為累犯，自不成為本院撤銷之理由，併予指明。
三、檢察官上訴意旨略以：本案被告4人詐騙人數多達10人，詐
    騙金額不低，且未與全數告訴人達成和解，犯後態度難謂良
    好，原審量刑過輕等語，經查：
　㈠量刑係法院就繫屬個案犯罪之整體評價，為事實審法院得依
    職權自由裁量之事項，量刑判斷當否之準據，應就判決之整
    體觀察為綜合考量，並應受比例原則等法則之拘束，非可恣
    意為之，致礙其公平正義之維護，必須兼顧一般預防之普遍
    適應性與具體個案特別預防之妥當性，始稱相當。苟已斟酌
    刑法第57條各款所列情狀，而未逾越法定刑度，如無偏執一
    端，致有明顯失出失入之恣意為之情形，上級審法院即不得
    單就量刑部分遽指為不當或違法（最高法院100年度台上字
    第5301號判決意旨參照）。
　㈡查原判決於量刑時已詳予審酌刑法第57條各款及前開所列情
    狀，予以綜合考量，就刑罰裁量職權之行使，既未逾越法律
    所規定之範圍，亦無濫用權限之情形，難遽謂原判決就此部
    分之量刑有何不當，且被告己○○、丙○○、子○○業與附表一編
    號1至10所示之告訴人達成和解，被告丑○○於原審即與附表
    一編號2、3、8、9之告訴人達成和解，並均履行和解內容（
    詳如附表二編號1至10所載），檢察官之上訴理由不復存在
    ，難指其量刑有何不當或違法，是檢察官以原判決量刑過輕
    為由提起上訴，為無理由，應予駁回。
肆、撤銷改判部分（關於被告己○○、丙○○2人宣告緩刑、附條件
    內容及被告丙○○之沒收部分）
一、原審以被告己○○、丙○○為附表一之加重詐欺取財（9次）、
    加重詐欺取財未遂（1次）等犯行明確而予論罪科刑，並諭
    知緩刑附履行條件，雖有所本，然查：被告己○○、丙○○先於
    原審審理中，業與附表一編號1、3、5至9所示告訴人達成和
    解，並均履行和解內容，嗣於原審判決後、本院審理中，另
    與附表一編號2、4、10所示告訴人達成和解，並履行和解契
    約內容（均詳如附表二編號1至10所載），告訴人之求償權
    已獲得滿足，若再予宣告沒收，則有過苛之虞，原審未及審
    酌，宣告被告己○○、丙○○於緩刑期間各向公庫支付30萬元、
    15萬元，及宣告沒收附表一編號2、4、10之犯罪所得共18萬
    900元，均有未洽。
二、檢察官以原判決量刑過輕為由提起上訴雖無理由，已如前述
    ，惟原判決既有上開可議之處，應由本院就原判決關於被告
    己○○、丙○○2人宣告緩刑、附條件內容予以撤銷改判，另就
    被告丙○○宣告沒收部分予以撤銷。
伍、關於被告己○○、丙○○之宣告緩刑、附條件內容
一、被告己○○、丙○○未曾因故意犯罪受有期徒刑以上刑之宣告，
    有本院被告前案紀錄表在卷足按，其因一時失慮致罹刑章，
    犯罪後坦承犯行，態度良好，且與附表一編號1至10所示之
    告訴人10人達成和解，並履行和解內容（均詳如附表二所示
    ），其等經此次偵審程序，當知所警惕，信無再犯之虞，本
    院認其所受宣告之刑以暫不執行為適當，故依刑法第74條第
    1項第1款之規定，併予宣告被告己○○緩刑3年、被告丙○○緩
    刑2年，以啟自新。
二、然為促使被告己○○、丙○○日後更加重視法規範秩序、強化法
    治觀念，敦促被告確實惕勵改過，本院認應課予一定條件之
    緩刑負擔，令其等能從中深切記取教訓，並督促時時警惕，
    爰併依刑法第74條第2項第5款、第8款、第93條第1項第2款
    等規定，諭知被告己○○緩刑期間付保護管束，並應於判決確
    定之翌日起1年內，向執行檢察官指定之政府機關、政府機
    構、行政法人、社區或其他符合公益目的之機構或團體，提
    供160小時之義務勞務，並應接受2場次之法治教育課程；被
    告丙○○緩刑期間付保護管束，並應於判決確定之翌日起1年
    內，向執行檢察官指定之政府機關、政府機構、行政法人、
    社區或其他符合公益目的之機構或團體，提供120小時之義
    務勞務，並應接受2場次之法治教育課程，以期符合本件緩
    刑目的（若被告己○○、丙○○不履行此一負擔，且情節重大足
    認原宣告之緩刑難收其預期效果，而有執行刑罰之必要者，
    依刑法第75條之1第1項第4款之規定，得撤銷其宣告）。
陸、沒收之說明　　　　
    現行刑法有關沒收之立法意旨，認「犯罪所得之沒收，性質
    上屬類似不當得利之衡平措施」，為兼顧比例原則，並調節
    義務沒收之嚴苛性，特增訂第38條之2第2項：「宣告沒收或
    追徵，有過苛之虞、欠缺刑法上之重要性、犯罪所得價值低
    微，或為維持受宣告人生活條件之必要者，得不宣告或酌減
    之」。經查：被告丙○○與附表一編號1至10所示告訴人，均
    已達成和解，並履行和解契約內容（詳如附表二編號1至10
    ），告訴人10人之求償權已獲得滿足，若再予宣告沒收，則
    有過苛之虞，爰依刑法第38條之2第2項之規定，不予宣告沒
    收或追徵，附此敘明。
據上論斷，應依刑事訴訟法第368條、第369條第1項前段、第364
條、第299條第1項前段，判決如主文。
本案經檢察官林希鴻提起公訴，檢察官羅儀珊提起上訴，檢察官
孫冀薇到庭執行職務。
中　　華　　民　　國　　110 　年　　12　　月　　2 　　日
              　  刑事第二十三庭審判長法　官  許永煌
　　　　　　　　　　　　　　　　　    法　官  吳定亞
　　　　　　　　　　　　　　　　　    法　官  黃美文
以上正本證明與原本無異。
如不服本判決，應於收受送達後20日內向本院提出上訴書狀，其
未敘述上訴之理由者並得於提起上訴後20日內向本院補提理由書
（均須按他造當事人之人數附繕本）「切勿逕送上級法院」。
                                　    書記官  彭威翔
中　　華　　民　　國　　110 　年　　12　　月　　3 　　日
附錄：本案論罪科刑法條全文
刑法第339條之4：
犯第339條詐欺罪而有下列情形之一者，處1年以上7年以下有期
徒刑，得併科1百萬元以下罰金：
一、冒用政府機關或公務員名義犯之。
二、三人以上共同犯之。
三、以廣播電視、電子通訊、網際網路或其他媒體等傳播工具，
    對公眾散布而犯之。
前項之未遂犯罰之。
【附表一】：
編號 告訴人 購車日期  購車價格(新臺幣) 車牌號碼 實際里程數(公里) 調降後里程數(公里) 銷售車行 銷售人員 所犯法條 宣告刑 1 丁○○ 105年12月22日 88萬元 000-0000 14萬 4萬9千 久太汽車商行 陳柏達 刑法第339條之4第1項第2款之三人以上共同詐欺取財罪    己○○犯三人以上共同詐欺取財罪，處有期徒刑陸月。            丙○○犯三人以上共同詐欺取財罪，處有期徒刑陸月。           子○○犯三人以上共同詐欺取財罪，處有期徒刑陸月。 2 辛○○ 106年6月22日 75萬元 000-0000 21萬 8萬 上太汽車商行 丑○○ 刑法第339條之4第1項第2款之三人以上共同詐欺取財罪 己○○犯三人以上共同詐欺取財罪，處有期徒刑陸月。            丙○○犯三人以上共同詐欺取財罪，處有期徒刑陸月。           子○○犯三人以上共同詐欺取財罪，處有期徒刑陸月。           丑○○犯三人以上共同詐欺取財罪，處有期徒刑陸月。 3 戊○○ 106年6月27日 22萬8,000元 000-0000 33萬 15萬 久太汽車商行 丑○○ 刑法第339條之4第1項第2款之三人以上共同詐欺取財罪 己○○犯三人以上共同詐欺取財罪，處有期徒刑陸月。            丙○○犯三人以上共同詐欺取財罪，處有期徒刑陸月。           子○○犯三人以上共同詐欺取財罪，處有期徒刑陸月。           丑○○犯三人以上共同詐欺取財罪，處有期徒刑陸月。 4 癸○○ 106年1月6日 47萬5,000元 000-0000 17萬 8萬 久太汽車商行 陳柏達 刑法第339條之4第1項第2款之三人以上共同詐欺取財罪 己○○犯三人以上共同詐欺取財罪，處有期徒刑陸月。            丙○○犯三人以上共同詐欺取財罪，處有期徒刑陸月。           子○○犯三人以上共同詐欺取財罪，處有期徒刑陸月。 5 顏健隆 106年3月14日 36萬元 000-0000 25萬 6萬 久太汽車商行 陳柏達 刑法第339條之4第1項第2款之三人以上共同詐欺取財罪 己○○犯三人以上共同詐欺取財罪，處有期徒刑陸月。            丙○○犯三人以上共同詐欺取財罪，處有期徒刑陸月。           子○○犯三人以上共同詐欺取財罪，處有期徒刑陸月。 6 卯○○ 106年1月16日 25萬8,000元 000-0000 22萬 8萬 久太汽車商行 陳柏達 刑法第339條之4第1項第2款之三人以上共同詐欺取財罪 己○○犯三人以上共同詐欺取財罪，處有期徒刑陸月。            丙○○犯三人以上共同詐欺取財罪，處有期徒刑陸月。           子○○犯三人以上共同詐欺取財罪，處有期徒刑陸月。 7 庚○○ 106年8月29日 104萬元 000-0000 14萬 6萬7千 上太汽車商行 子○○ 刑法第339條之4第1項第2款之三人以上共同詐欺取財罪 己○○犯三人以上共同詐欺取財罪，處有期徒刑陸月。            丙○○犯三人以上共同詐欺取財罪，處有期徒刑陸月。           子○○犯三人以上共同詐欺取財罪，處有期徒刑陸月。 8 乙○○ 106年10月23日 23萬9,740元 000-0000 17萬 10萬8千 久太汽車商行 丙○○、丑○○ 刑法第339條之4第1項第2款之三人以上共同詐欺取財罪 己○○犯三人以上共同詐欺取財罪，處有期徒刑陸月。           丙○○犯三人以上共同詐欺取財罪，處有期徒刑陸月。           子○○犯三人以上共同詐欺取財罪，處有期徒刑陸月。           丑○○犯三人以上共同詐欺取財罪，處有期徒刑陸月。 9 甲○○ 106年2月3日 58萬5,000元 000-0000 20萬 15萬 上太汽車商行 丑○○ 刑法第339條之4第2項、第1項第2款之三人以上共同詐欺取財未遂罪 己○○犯三人以上共同詐欺取財未遂罪，處有期徒刑肆月。           丙○○犯三人以上共同詐欺取財未遂罪，處有期徒刑肆月。           子○○犯三人以上共同詐欺取財未遂罪，處有期徒刑肆月。           丑○○犯三人以上共同詐欺取財未遂罪，處有期徒刑肆月。 10 壬○○ 106年6月2日 26萬元 000-0000 21萬 13萬 柏軒汽車商行 不知情之柏軒汽車商行負責人陳雨勤向陳柏達盤入左揭車輛後；嗣由不知情之柏軒汽車商行業務員盧政言於左揭時間售出予壬○○。 刑法第339條之4第1項第2款之三人以上共同詐欺取財罪 己○○犯三人以上共同詐欺取財罪，處有期徒刑陸月。           丙○○犯三人以上共同詐欺取財罪，處有期徒刑陸月。           子○○犯三人以上共同詐欺取財罪，處有期徒刑陸月。 
【附表二】：
編號 告訴人 和解內容 備註 1 丁○○ （附表一編號1） 被告己○○、丙○○、子○○三人以新臺幣80萬元買回車輛並當場交付告訴人。 告訴人提出刑事撤回告訴狀。 偵8267卷第249、251頁。  2 辛○○ （附表一編號2） 被告己○○、丙○○當庭連帶給付新臺幣3萬6,000元予告訴人。 告訴人同意宥恕被告2人之刑事犯行。 本院卷第167、169至170頁。   被告子○○當庭給付新臺幣1萬元予告訴人。 告訴人同意宥恕被告之刑事犯行。 本院卷第167、169至170頁。   被告丑○○當庭給付告訴人新臺幣5萬元，告訴人對被告其餘請求權拋棄，同意不再追究本案之刑事責任。 告訴人提出刑事撤回告訴狀。 原審卷一第89、119至120頁 3 戊○○ （附表一編號3） 被告己○○、丙○○、子○○三人同意退還告訴人新臺幣5萬元並當場交付，告訴人同意撤回民事、刑事告訴。 告訴人提出刑事撤回告訴狀。 偵8267卷第263、265頁。    被告丑○○於109年2月28日前匯新臺幣2萬元予告訴人；告訴人對被告其餘請求權拋棄，同意不再追究本案之刑事責任；公訴罪部分同意法院給予被告最輕之刑度及緩刑宣告。 告訴人提出刑事撤回告訴狀。 原審審訴1240卷第131、139頁 4 癸○○ （附表一編號4） 被告己○○、丙○○、子○○當庭連帶給付新臺幣7萬元予告訴人。 告訴人同意宥恕被告2人之刑事犯行。 本院卷第238、243頁 5 寅○○ （附表一編號5） 被告己○○、丙○○、子○○三人同意退還告訴人新臺幣4萬元並當場交付。 告訴人提出刑事撤回告訴狀。 偵8267卷第241、243頁 6 卯○○ （附表一編號6） 被告己○○、丙○○、子○○三人同意退還告訴人新臺幣2萬元並當場交付。 告訴人提出刑事撤回告訴狀。 偵8267卷第259、261頁 7 庚○○ （附表一編號7） 被告己○○、丙○○、子○○三人同意退還告訴人新臺幣6萬元並當場交付。 告訴人提出刑事撤回告訴狀。 偵8267卷第267、269頁 8 乙○○ （附表一編號8） 被告己○○、丙○○、子○○三人同意退還告訴人新臺幣4萬5千元並當場交付。 告訴人提出刑事撤回告訴狀。 偵8267卷第255、257頁。    被告丑○○於109年2月28日前匯款新臺幣1萬2,000元至告訴人指定帳戶；告訴人對被告其餘請求權拋棄，同意不再追究本案之刑事責任；公訴罪部分同意法院給予被告最輕之刑度及緩刑宣告。 告訴人提出刑事撤回告訴狀。 原審審訴1240卷第133、141頁 9 甲○○ （附表一編號9） 被告己○○、丙○○、子○○三人誠意道歉並給付新臺幣5,000元予告訴人。 告訴人提出刑事撤回告訴狀。 偵8267卷第245、247頁。    被告丑○○給付新臺幣3,600元予告訴人；告訴人對被告其餘請求權拋棄，同意不再追究本案之刑事責任；公訴罪部分同意法院給予被告最輕之刑度及緩刑宣告。 告訴人提出刑事撤回告訴狀。 原審審訴1240卷第129、137頁 10 壬○○ （附表一編號10） 被告己○○、丙○○、子○○當庭連帶給付新臺幣1萬2,000元予告訴人。 告訴人同意宥恕被告3人之刑事犯行。 本院卷第169至170、171頁